臺灣嘉義地方法院刑事判決　　　　　　　　　　　　　　九十年度簡上字第二號
　　上　訴　人　臺灣嘉義地方法院檢察署檢察官
　　被 上訴 人
　　即　被　告　 甲○○
右上訴人因被上訴人違反毒品危害防制條例案件，不服本院簡易庭九十年度簡字第六
四號中華民國九十年二月一日第一審簡易判決（聲請簡易判決處刑案號：八十九年度
毒偵字第一七五三號、八十九年度毒偵字第一八一七號），提起上訴及函送併案審理
（九十年度毒偵字第一七三號、九十年度毒偵字第二七九號、九十一年度毒偵字第六
六號），本院管轄第二審之合議庭判決如左：
    主  文
原判決撤銷。
甲○○連續施用第二級毒品，累犯，處有期徒刑陸月，如易科罰金，以參佰元折算壹
日。扣案之玻璃球（破裂）壹個沒收銷燬之；扣案之斜削吸填充器壹支、塞鼻器壹個
、打火機壹個及過濾器壹組均沒收。
    事  實
一、甲○○曾因違反麻醉藥品管理條例案件，經本院於民國（下同）八十六年十月二
    十七日，以八十六年度易字第一八六五號判處有期徒刑八月確定，於八十七年七
    月十六日執行完畢。復因施用第二級毒品安非他命案件，經本院裁定送觀察、勒
    戒，因有繼續施用毒品之傾向，復經本院於八十七年十月二十九日，以八十七年
    度毒聲字第四七八號裁定令入戒治處所施以強制戒治一年，嗣經執行強制戒治屆
    滿三月後，認無繼續戒治之必要，本院乃裁定停止戒治，所餘戒治期間，交付保
    護管束，於保護管束期滿後，臺灣嘉義地方法院檢察署檢察官遂於八十九年七月
    十七日，以八十九年度戒毒偵字第一二○號為不起訴處分確定。
二、甲○○猶不知悔改，復基於施用第二級毒品安非他命之概括犯意，自八十九年八
    月二十九日上午九時許起至九十年十二月十三日某時許止，連續在嘉義縣中埔鄉
    義仁村挖仔厝十五號住處及不詳地點等處，多次施用第二級毒品安非他命，不定
    期施用一次。嗣警方分別於八十九年八月二十九日十七時五十分許、同年十月二
    十四日中午十二時四十五分許、同年十二月二十六日十八時許及九十年十二月十
    四日零時五十分許，均經甲○○同意採集其尿液送驗，四次皆呈安非他命陽性反
    應；其中，警方並於八十九年十月二十四日上午十時三十分許，在甲○○上開住
    處，扣得甲○○所有供施用安非他命所用之削斜吸管填充器一支、塞鼻器、改造
    打火機各一個；警方又於八十九年十二月二十六日下午十五時四十分，在同上住
    處內，扣得甲○○所有供施用安非他命所用之過濾器一組及玻璃球（破裂）一個
    ，而查知上情。
三、案經嘉義市警察局第二分局及嘉義縣警察局移送臺灣嘉義地方法院檢察署檢察官
    偵查聲請以簡易判決處刑，暨嘉義縣警察局中埔分局、嘉義市警察局移送臺灣嘉
    義地方法院檢察署函送併案審理。
    理  由
一、右揭事實，業據被告甲○○於本院審理時坦承不諱（見本院九十一年六月二十六
    日審判筆錄），且被告四次為警採集之尿液經送檢驗結果，均呈安非他命陽性反
    應，有嘉義市衛生局尿水中麻醉藥品委託檢驗報告書及嘉義縣衛生局煙毒尿液檢
    驗單各二紙附卷可稽，被告自白經核與事實相符；復有甲○○所有供施用第二級
    毒品安非他命所用之削斜吸管填充器一支、塞鼻器、改造打火機各一個、過濾器
    一組及玻璃球（破裂）一個，扣案可資佐證；又被告前因施用毒品案件，經本院
    裁定送觀察、勒戒，因有繼續施用毒品之傾向，復經本院裁定令入戒治處所施以
    強制戒治一年，嗣經執行強制戒治屆滿三月後，認無繼續戒治之必要，本院乃裁
    定停止戒治，所餘戒治期間，交付保護管束，於保護管束期滿後，臺灣嘉義地方
    法院檢察署檢察官乃以八十九年度戒毒偵字第一二○號為不起訴處分確定，有上
    開裁定、不起訴處分書、台灣高等法院被告全國前案紀錄表、台灣嘉義地方法院
    檢察署刑案資料查註紀錄表等件在卷足憑。本件事證明確，被告犯行洵堪認定。
二、查安非他命為第二級毒品，毒品危害防制條例第二條第二項第二款定有明文。核
    被告甲○○所為，係犯毒品危害防制條例第十條第二項之施用第二級毒品罪。其
    施用前持有安非他命之低度行為，為施用之高度行為所吸收，不另論罪。被告先
    後多次犯行，時間緊接，犯罪構成要件相同，顯係基於概括犯意為之，應依連續
    犯之規定論以一罪，並依法加重其刑。又被告曾因違反麻醉藥品管理條例案件，
    經本院八十六年度易字第一八六五號判處有期徒刑八月確定，於八十七年七月十
    六日執行完畢，有台灣高等法院被告全國前案資料紀錄表、台灣嘉義地方法院檢
    察署刑案資料查註紀錄表在卷可按，其於受有期徒刑之執行完畢後，五年以內再
    犯有期徒刑以上之本罪，為累犯，應依法遞加重其刑。按檢察官就犯罪事實一部
    起訴者，其效力及於全部，刑事訴訟法第二百六十七條定有明文，本件公訴人雖
    僅就被告關於前開聲請簡易判決處刑書（臺灣嘉義地方法院檢察署八十九年度毒
    偵字第一七五三號、八十九年度毒偵字第一八一七號）所指施用安非他命二次之
    犯行聲請簡易判決處刑，而未就被告於本件其他部分之施用安非他命犯行聲請簡
    易判決處刑，惟此部分犯行與業經聲請簡易判決處刑有罪部分有連續犯之裁判上
    一罪關係，本院自得一併審理。
三、原審就被告予以論罪科刑，固非無見，惟原審未及審酌被告於前開聲請簡易判決
    處刑書（臺灣嘉義地方法院檢察署八十九年度毒偵字第一七五三號、八十九年度
    毒偵字第一八一七號）所指施用安非他命二次以外之本件其他部分之施用安非他
    命犯行，容有未洽。上訴意旨執以指摘原判決不當，為有理由，自應由本院將原
    判決撤銷改判。爰審酌被告施用安非他命自戕身心，破壞國民健康，及為警查獲
    後，仍不改惡習，多次施用安非他命等一切情狀，量處如主文所示之刑，並諭知
    易科罰金之折算標準，以示懲儆。扣案的玻璃球（破裂）一個沾附微量「二級毒
    品甲基安非他命」殘渣成分，有卷附之內政部警政署刑事警察局九十年八月二十
    七日刑鑑字第一七三二一九號鑑驗通知書在卷可查，該玻璃球與其所含之毒品安
    非他命，難以剝離，具毒品違禁物之性質，應依毒品危害防制條例第十八條第一
    項之規定沒收銷燬之；而扣案之之削斜吸管填充器一支、塞鼻器、改造打火機各
    一個及過濾器一組係供被告施用毒品所用之器具，且為被告所有，業經被告自承
    在卷（見本院九十一年一月二十一日審判筆錄），爰依刑法第三十八條第一項第
    二款及第三項沒收之。
據上論斷，應依刑事訴訟法第四百五十五條之一第一項、第三項、第三百六十九條第
一項前段、第三百六十四條、第二百九十九條第一項前段，毒品危害防制條例第十條
第二項、第十八條第一項前段，刑法第十一條、第五十六條、第四十七條、第三十八
條第一項第二款，判決如主文。
本案經檢察官陳美君到庭執行職務。
中      華      民      國    九十一   年     六      月      二十八    日
                                臺灣嘉義地方法院刑事第二庭
                                    審判長法  官  夏 金 郎
   法  官  羅 秀 緞
                                          法  官  盧 鳳 田
右正本證明與原本無異。
本判決不得上訴。
中      華      民      國    九十一   年     六      月      二十八    日
                                          書記官  林 秀 惠
附錄：
毒品危害防制條例第十條第二項：
施用第二級毒品者，處三年以下有期徒刑。
